【裁判字號】    97,簡,2841
【裁判日期】    970725
【裁判案由】    賭博
【裁判全文】
臺灣板橋地方法院刑事判決              97年度簡字第2841號
聲  請  人  臺灣板橋地方法院檢察署檢察官
被      告  乙○
            甲○○
上列被告因賭博案件，經檢察官聲請以簡易判決處刑（97年度偵
字第6564號），本院判決如下：
    主  文
乙○意圖營利，聚眾賭博，處有期徒刑陸月，如易科罰金，以新
臺幣壹仟元折算壹日。扣案之帳單貳張、現金新臺幣貳仟陸佰元
，均沒收。
甲○○在公眾得出入之場所賭博財物，處罰金新臺幣伍仟元，罰
金如易服勞役，以新臺幣壹仟元折算壹日。簽單拾壹張、計算
紙壹本、對獎單貳張，均沒收。
    事 實 及 理 由
一、本案犯罪事實、證據及應適用之法條，除理由部分補充：「
    訊據被告甲○○對上開犯行於警詢及偵查中均自白不諱，乙
    ○於偵查中則矢口否認有任何賭博犯行，辯稱：伊從來都沒
    有經營六合彩、查獲當時伊在吃東西，拿便條紙研究號碼，
    扣案的帳單不是伊的，現場查獲的金錢是伊的會錢，並申訴
    為何警察可以任意搜索其包包云云。惟共同被告甲○○於警
    詢時供稱：『我今天向組頭乙○簽賭新臺幣二千六百元，分
    別簽注二星、三星、四星等賭博』、於偵查時供稱：『（檢
    察官問：你當時到查獲地做何事？）我要簽賭。』、（檢察
    官問：賭法為何？）兩三四星。我要跟乙○一起去簽賭六合
    彩。』，又乙○就上開犯行先於警詢時坦承不諱，卻又於偵
    查時矢口否認，其供詞於警詢及偵查時反覆不一，其所辯之
    詞顯不可信。又警察查獲時搜索被告乙○之包包，係依刑事
    訴訟法第一百三十一條之一經受搜索人同意執行搜索，有乙
    ○簽名並按捺指紋之搜索扣押筆錄一份在卷可稽。綜上，被
    告乙○所辯係卸責之詞顯不可採，被告犯行已堪認定，自應
    依法論科。」、證據部分補充：「臺灣高等法院被告前案紀
    錄表二份」外，其餘均引用如附件檢察官聲請簡易判決處刑
    書之記載。
二、核被告乙○所為，係犯刑法第二百六十六條第一項後段之在
    公眾得出入之場所賭博財物罪、同法第二百六十八條前段之
    供給賭博場所罪及同條後段之聚眾賭博罪；被告徐祺森所為
    ，係犯刑法第二百六十六條第一項之在公眾得出入之場所賭
    博財物罪。被告乙○自民國九十七年二月二日起，以香港「
    六合彩」、美國加州之「天天樂」開獎前之接受簽賭行為，
    多次意圖營利供給賭場、意圖營利聚眾賭博及於公共場所賭
    博之犯嫌，係基於同一犯意，反覆為相同行為之犯行，侵害
    同一法益，論以包括之一罪為已足。再被告乙○以一經營行
    為，同時觸犯上開三罪，為想像競合犯，應依刑法第五十五
    條規定，從一情節較重之意圖營利聚眾賭博罪處斷。爰審酌
    被告甲○○無前科之素行，賭博財物助長投機風氣有害社會
    秩序，惟被告甲○○賭博金額不大，且犯後自知事證明確而
    坦承犯行，態度良好等一切情狀、被告乙○前曾因賭博案件
    ，於九十一年一月二十八日經本院以九十年度易字第三六二
    七號判處有期徒刑三月，緩刑三年確定，竟於緩刑期滿後再
    犯賭博罪，及其經營六合彩賭博助長投機風氣有害社會秩序
    ，經營之規模，犯後於偵查中否認犯行，飾詞圖卸，顯示其
    並無悔意，仍存僥倖心態，應予非難等一切情狀，各量處如
    主文所示之刑，並分別諭知徒刑易科罰金、罰金易服勞役之
    折算標準，以示儆懲。扣案之帳單二張、現金新臺幣二千六
    百元，分別為被告乙○所有，供其為本案賭博犯行及犯罪所
    得之物；扣案之之簽單三十一張、對獎單二張、計算紙一本
    ，均為甲○○所有供其為本案犯行所用之物，業據其等供承
    在卷，爰分別依刑法第三十八條第一項第二款、第三款之規
    定宣告沒收。至聲請書所稱賭資五萬八千六百元，除上揭二
    千六百元部分外，未經舉證證明確屬被告乙○收取之賭金，
    是其餘五萬六千元部分即無從為沒收之諭知，附此指明。
三、依刑事訴訟法第449 條第1 項前段、第3 項、第454 條第2
    項、第450 條第1 項，刑法第266 條第1 項、第268 條、第
    55條、第41條第1 項前段、第42條第3 項、第38條第1 項第
    2 款、第3 款，刑法施行法第1 條之1 ，逕以簡易判決處刑
    如主文。
四、如不服本判決，得自收受送達之日起十日內向本院提出上訴
    狀，上訴於本院第二審合議庭（須附繕本）。
中    華    民    國    97    年    7     月    25    日
                  刑事第三庭    法  官  王偉光
上列正本證明與原本無異。
                                書記官  陳宥伶
中    華    民    國    97    年    7     月    25    日
附錄本案所犯法條全文
中華民國刑法第二百六十六條
(普通賭博罪與沒收物)
在公共場所或公眾得出入之場所賭博財物者，處一千元以下罰金
。但以供人暫時娛樂之物為賭者，不在此限。
當場賭博之器具與在賭檯或兌換籌碼處之財物，不問屬於犯人與
否，沒收之。
中華民國刑法第二百六十八條
(圖利供給賭場或聚眾賭博罪)
意圖營利，供給賭博場所或聚眾賭博者，處三年以下有期徒刑，
得併科三千元以下罰金。


司法院資訊處製作；財團法人民間司法改革基金會備份。
